【裁判字號】    97,裁,4440
【裁判日期】    970918
【裁判案由】    促進民間參與公共建設法
【裁判全文】
最  高  行  政  法  院  裁  定
                                      97年度裁字第4440號
上  訴  人  行政院公共工程委員會
代  表  人  甲○○
參  加  人  台灣宇通資訊科技股份有限公司
代  表  人  丙○○
被 上訴 人  遠通電收股份有限公司
代  表  人  乙○○
訴訟代理人  李元德  律師
            黃俊凱  律師
上列當事人間促進民間參與公共建設法事件，上訴人對於中華民
國95年8月9日臺北高等行政法院94年度訴字第3123號判決，提起
上訴，本院裁定如下：
    主  文
上訴駁回。
上訴審訴訟費用由上訴人負擔。
    理  由
一、按對於高等行政法院判決之上訴，非以其違背法令為理由，
    不得為之，行政訴訟法第242條定有明文。依同法第243條第
    1項規定，判決不適用法規或適用不當者，為違背法令；而
    判決有同條第2項所列各款情形之一者，為當然違背法令。
    是當事人對於高等行政法院判決上訴，如依行政訴訟法第24
    3條第1項規定，以高等行政法院判決有不適用法規或適用不
    當為理由時，其上訴狀或理由書應有具體之指摘，並揭示該
    法規之條項或其內容；若係成文法以外之法則，應揭示該法
    則之旨趣；倘為司法院解釋或本院之判例，則應揭示該判解
    之字號或其內容。如以行政訴訟法第243條第2項所列各款情
    形為理由時，其上訴狀或理由書，應揭示合於該條項各款之
    事實。上訴狀或理由書如未依此項方法表明，或其所表明者
    與上開法條規定不合時，即難認為已對高等行政法院判決之
    違背法令有具體之指摘，其上訴自難認為合法。
二、本件上訴人對於高等行政法院判決上訴，雖以該判決違背法
    令為由，惟核其上訴理由，係就原審所為論斷，泛言其論斷
    矛盾及適用法規不當，而非具體表明合於不適用法規、適用
    法規不當或行政訴訟法第243條第2項所列各款之情形，難認
    對該判決之如何違背法令巳有具體之指摘。依首開規定及說
    明，應認其上訴為不合法。又訴願之標的係在審查原處分適
    法妥當性，而非對特定人作成處分，故訴願決定並無處分相
    對人或關係人之概念，其實質存續力係指訴願決定機關本身
    不得任意廢棄該訴願決定；且訴願法第95條已明定：訴願之
    決定「確定」後，就其事件，有拘束各關係機關之效力。上
    訴人主張訴願決定無待確定，即對原處分機關發生拘束力，
    並拘束各關係機關，無非係其一己之見，亦顯然牴觸法律，
    核非可採，併予明。
三、據上論結，本件上訴為不合法。依行政訴訟法第249條第1項
    前段、第104條、民事訴訟法第95條、第78條，裁定如主文
    。
中    華    民    國    97    年    9     月    18    日
                    最高行政法院第四庭
                        審判長法官  鍾  耀  光
                              法官  林  茂  權
                              法官  吳  慧  娟
                              法官  姜  仁  脩
                              法官  王  德  麟
以  上  正  本  證  明  與  原  本  無  異
中    華    民    國    97    年    9     月    19    日
                              書記官  黃  淑  櫻


司法院資訊處製作；財團法人民間司法改革基金會備份。
